---
title: "DZ5_SVM"
author: "Kate"
date: '2 апреля 2018 г '
output: html_document
---
```{r}
library(e1071)
```

## Support vector machines

Загрузим наши данные:

```{r}
Sonar <- read.table(file="D:\\Учеба\\8 семестр\\Коробейников\\Sonar.txt", header=TRUE, sep=" ") 
Sonar
```


Нам нужно: 1/3 для теста, и 2/3 для svm

```{r}
#сделаем рандомно это
n <- nrow(Sonar)
index <- sample(n)
index
#т.е. 208/3=69,...   берем первые 69 для теста, остальные для программы
```


```{r}
SonarRand <- Sonar[index,]
SonarTest <- SonarRand[1:69,]
SonarProg <- SonarRand[(69+1):nrow(Sonar),]


SonarTest 
SonarProg 
```


Теперь сам метод SVM на выборке для проги:
Строим SVM (т.е. тут параметры по умолчанию)

```{r}
model <- svm(Class ~ ., data = SonarProg)
print(model)
summary(model)
```


```{r}
modellinear <- svm(Class ~ ., data = SonarProg, kernel = "linear")
summary(modellinear)
```




```{r}
modelpoly <- svm(Class ~ ., data = SonarProg, kernel = "polynomial")
summary(modelpoly)
```
Проверим точность классификации:


```{r}
table(SonarProg$Class == predict(model, subset(SonarProg), select = -Class))

table(SonarProg$Class == predict(modellinear, subset(SonarProg), select = -Class))

table(SonarProg$Class == predict(modelpoly, subset(SonarProg), select = -Class))
```

Для тестовой svm:
```{r}
table(SonarTest$Class == predict(model, subset(SonarTest), select = -Class))

table(SonarTest$Class == predict(modellinear, subset(SonarTest), select = -Class))

table(SonarTest$Class == predict(modelpoly, subset(SonarTest), select = -Class))
```



###  Tune svm

```{r}
modeltune <- tune(svm, Class~., data = SonarProg, ranges = list(gamma = 2^(-15:3), cost = 2^(-1:9)))

summary(modeltune)$best.model
```


```{r}
summary(modeltune)$performances
log2(summary(modeltune)$performances)

plot(modeltune, transform.x = log2, transform.y = log2)
```

В качестве показателя эффективности используется классификационная ошибка для классификации и среднеквадратичная ошибка для регрессии.



```{r}
summary(modeltune)$performances
log2(summary(modeltune)$performances)
```

```{r}
modeltunesvm <- tune.svm(Class~., data = SonarProg, gamma = 2^(-5:5), cost = 2^(-5:0))

summary(modeltunesvm)$best.model
```



Строим SVM с оптимальными параметрами:

Правильно (для теста):

```{r}
Prav <- matrix(c(36,0,0,33), nrow = 2, dimnames = list(c("R", "M"), c("R", "M")))
Prav
```


SVM (по умолчанию)

```{r}
x <- subset(SonarTest, select = -Class)
y <- SonarTest$Class
pred <- predict(model,x)
table(pred, y)
```

Модель с оптимальными параметрами:

```{r}
modelsuper <- svm(Class ~ ., data = SonarTest, gamma=modeltune$best.parameters$gamma, cost=modeltune$best.parameters$cost)
predsuper <- predict(modelsuper,x)
table(predsuper, y) 
```


```{r}
modelsuper2 <- svm(Class ~ ., data = SonarTest, gamma=modeltunesvm$best.parameters$gamma, cost=modeltunesvm$best.parameters$cost)
predsuper2 <- predict(modelsuper2,x)
table(predsuper2, y)
```





Правильно (для обучающей):

```{r}
Prav <- matrix(c(73,0,0,66), nrow = 2, dimnames = list(c("R", "M"), c("R", "M")))
Prav
```


SVM (по умолчанию)

```{r}
x <- subset(SonarProg, select = -Class)
y <- SonarProg$Class
pred <- predict(model,x)
table(pred, y)
```

Модель с оптимальными параметрами:

```{r}
modelsuper <- svm(Class ~ ., data = SonarProg, gamma=modeltune$best.parameters$gamma, cost=modeltune$best.parameters$cost)
predsuper <- predict(modelsuper,x)
table(predsuper, y) 
```


```{r}
modelsuper2 <- svm(Class ~ ., data = SonarProg, gamma=modeltunesvm$best.parameters$gamma, cost=modeltunesvm$best.parameters$cost)
predsuper2 <- predict(modelsuper2,x)
table(predsuper2, y)
```




























```{r}
log2(summary(modeltune)$performances[order(summary(modeltune)$performances[,3]),][1,])

plot(modeltune, transform.x = log2, transform.y = log2, color.palette = rainbow, zlim = c(0.10, 0.25))
```